【裁判字號】    99,家續,1
【裁判日期】    991109
【裁判案由】    給付扶養費
【裁判全文】
臺灣嘉義地方法院民事裁定               99年度家續字第1號
聲請人即
被      告  丙○○
相對人即
原      告  乙○○
法定代理人  甲○○
上列當事人間請求給付扶養費事件（本院99年度家訴字第42號）
，聲請人聲請繼續審判，本院裁定如下：
    主  文
聲請駁回。
    理  由
一、本件聲請意旨略以：在98年家訴字第50號判決書甲○○（原
    告）請求扶養費案已判決，現再起訴，應不受理。起訴無效
    ，應再駁回。所以起訴無效（99年度司家調字第215 號）。
    所以原告之起訴已被駁回，出庭和解不成立也無效。在民國
    99年10月12日通知出庭要求出示答辯狀，該案為開庭審判，
    並非調解，所以調解不成立、不合法、也無效（99年度家訴
    字第42號）等語。
二、按民事訴訟法第380 條規定：「和解成立者，與確定判決有
    同一之效力。和解有無效或得撤銷之原因者，當事人得請求
    繼續審判。第500 條至第502 條及第506 條之規定，於前項
    情形準用之。」；又按，同法第502 條規定：「再審之訴不
    合法者，法院應以裁定駁回之。再審之訴顯無再審理由者，
    得不經言詞辯論，以判決駁回之。」
三、經查，本院99年度家訴字第42號給付扶養費之案件，原告係
    相對人乙○○，已與聲請人即被告丙○○於99年10月12日在
    本院成立和解，此有本院99年度家訴字第42號給付扶養費之
    和解筆錄附卷可稽。另查，本院98年度家訴字第50號請求給
    付扶養費案件之反訴原告則係甲○○，並非乙○○，與本院
    99年度家訴字第42號給付扶養費案件之當事人並非同一，故
    本院98年度家訴字第50號民事判決之效力，不及於乙○○。
    第查，聲請人於本院99年度家訴字第42號請求給付扶養費之
    案件審理中，所提出之離婚協議書內容，乃係聲請人即被告
    丙○○與前夫甲○○二人之間的協議，聲請人即被告丙○○
    僅得以該離婚協議書內容對抗前夫甲○○，至相對人即原告
    乙○○並非該離婚協議書內容之協議當事人，因此，相對人
    即原告乙○○不受該離婚協議書內容之拘束，聲請人即被告
    丙○○不得以該離婚協議書內容對抗其子女乙○○。因此，
    聲請人主張98年家訴字第50號判決書，甲○○（原告）請求
    扶養費案已判決，現再起訴，應不受理，起訴無效，應再駁
    回，所以起訴無效云云，顯然係屬誤會，並非可採。又按，
    民事訴訟法第377 條第1 項前段規定：「法院不問訴訟程度
    如何，得隨時試行和解。」，因此，在言詞辯論程序進行中
    ，當然亦可試行和解。聲請人陳稱在99年10月12日通知出庭
    要求出示答辯狀，該案為開庭審判，並非調解，所以調解不
    成立、不合法、也無效云云，參酌上揭規定之意旨，聲請人
    此部分之主張，亦顯非可採。綜據上述，因本院99年度家訴
    字第42號請求給付扶養費案件，原告係聲請人子女即相對人
    乙○○，聲請人即被告丙○○於99年10月12日在本院乃係與
    子女乙○○成立和解，並非係與前夫甲○○成立和解，因此
    ，該和解並非無效，亦無任何得撤銷之原因。因此，聲請人
    即被告丙○○聲請繼續審判，於法不合，不應准許，應予駁
    回之。
四、依民事訴訟法第380 條第3 項、第502 條第1 項，裁定如主
    文。
中    華    民    國    99    年    11    月     9    日
                        家事庭法  官  呂仲玉
以上正本係照原本作成
如對本裁定抗告，須於裁定送達後10日之不變期間內，向本院提
出抗告狀，並繳納抗告費新臺幣1,000元
中    華    民    國    99    年    11    月     9    日
                              書記官  李靜華

司法院資訊處製作；財團法人民間司法改革基金會備份。
